臺灣高雄地方法院刑事判決　　　　　　　　　　　　　九十一年度易字第九六號
　　公　訴　人　臺灣高雄地方法院檢察署檢察官
　　被　　　告　乙○○
右列被告因竊盜案件，經檢察官提起公訴（九十一年度偵字第三五四三號）及移送併
辦（同署九十一年度偵字第五四二０、八三五一號），本院判決如左：
    主  文
乙○○連續竊盜，處有期徒刑壹年。
扣案鑰匙壹支沒收。
    事  實
一、乙○○前曾於民國八十五年間因違反懲治盜匪條例及搶奪、竊盜等罪，先後經法
    院判處有期徒刑九年、一年六月及六月確定，三罪經合併定其應執行刑為有期徒
    刑十年四月，應執行至九十五年四月五日。詎其於假釋期間，猶不知戒慎悔改，
    基於概括犯意，意圖為自已不法之所有，先後於附表編號一至三所載之時間、地
    點，連續竊取文具用品、現金、機車等他人財物（犯罪方法及所得財物各如附表
    編號一至三所載），先後為警查獲，並扣得被告所有供其竊取甲○○機車之鑰匙
  一支。
二、案經高雄市政府警察局、高雄市政府警察局左營分局、高雄市政府警察局前鎮分
    局移送臺灣高雄地方法院檢察署檢察官偵查起訴及移送併辦。
    理  由
一、右開事實，業據被告乙○○均坦白承認，核與被害人九大文具行店長丙○○、大
    八飯店總務專員丁○○及車主甲○○等人各於警訊陳述文具用品、現金、機車失
    竊等情節相符，並有被告所有用以竊取被害人甲○○機車之鑰匙一支扣案及其行
    竊大八飯店時遭店內錄影機拍攝到之畫面翻拍照片影本、竊取甲○○機車照片暨
    偷車所用之鑰匙照片附卷足佐，被告自白應與事實相符，堪以採認。此外，復有
    被害人出具之贓物認領保管收據在卷供參，事證明確，被告竊盜犯行，洵堪認定
    。
二、核被告如附表編號一、二所載之竊盜犯行，均係犯刑法第三百二十條第一項之竊
    盜罪；另附表編號三之竊盜犯行，因著手搬動機車之際，即遭被害人甲○○發現
    制止而未得逞，其竊盜犯行僅屬於未遂階段，故此部分行為，係犯同條第三項、
    第一項之竊盜未遂罪。被告三次竊盜行為，時間緊接，所犯罪名相同，顯係出於
    概括之犯意為之，為連續犯，應依刑法第五十六條規定論以竊盜既遂罪，並加重
    其刑。又公訴人就被告所犯附表編號二、三之竊盜行為，雖未於起訴書敘及，但
    連續犯為裁判上一罪，檢察官就犯罪事實一部起訴，依刑事訴訟法第二百六十七
    條規定，效力及於全部，本院自屬有權一併審理，附此敘明。審酌被告前於八十
    五年間因違反懲治盜匪條例及搶奪、竊盜等罪，先後經法院判處有期徒刑九年、
    一年六月及六月確定，三罪經合併定其應執行刑為有期徒刑十年四月，應執行至
    九十五年四月五日，有臺灣高等法院被告全國前案紀錄表、臺灣高雄地方法院檢
    察署刑案資料查註紀錄表在卷足稽，素行顯屬不佳，於假釋期間猶不能戒慎悔改
    ，連續再犯三起竊行，惡性不輕，顯有再度入監施以矯治之必要，參酌其犯後坦
    承全部犯行，偵審期間態度良好，所竊取之文具用品、現金小費等物價額不高等
    一切情狀，量處如主文所示之刑。扣案鑰匙一支，係被告所有供其竊取被害人甲
    ○○機車所用之物，已據其自陳在卷，併依刑法第三十八條第一項第二款規定宣
    告沒收。至公訴人以被告前於八十五年六月、八十六年八月、八十七年七月均有
    竊盜前科，本件復於假釋中再犯，因認被告有犯竊盜罪習慣，求依竊盜犯贓物犯
    保安處分條例規定對被告諭知強制工作一節，經查公訴人所指之八十七年七月竊
    盜犯行，乃係八十六年八月所犯之竊盜案件經判處六月確定後，與前案之盜匪、
    搶奪案件合併定執行刑為有期徒刑十年四月之紀錄，並非另一次之竊盜犯行，公
    訴人就此部分前科紀錄顯有誤認，又本件雖係被告前案假釋期間再犯，然距前次
    竊盜行為（即八十六年八月當次竊行），已相隔四年多，且本案所竊取之物價值
    不高，多為日常生活物品，應係為圖一時之便所為，尚難認其有犯罪習慣而須於
    刑前強制工作之必要，爰不併為強制工作諭知，附此敘明。
據上論斷，應依刑事訴訟法第二百九十九條第一項前段，刑法第五十六條、第三百二
十條第一項、第三十八條第一項第二款，罰金罰鍰提高標準條例第一條前段，判決如
主文。
中      華      民      國    九十一    年      五      月    二十一    日
                                臺灣高雄地方法院刑事庭
                                    法  官  陳淑卿
右正本證明與原本無異。
如不服本判決，應於判決送達後十日內，向本院提出上訴狀。
                                    書記官  陳朝宗
中      華      民      國    九十一    年      五      月    二十一    日
附錄本判決論罪之法條：
刑法第三百二十條第一項
意圖為自己不法之所有或第三人不法之所有，而竊取他人之動產者，為竊盜罪，
處五年以下有期徒刑、拘役或五百元以下罰金。
附表：臺灣高雄地方法院九十一年度易字第九六０號被告乙○○竊盜案件
┌──┬────┬──────┬─────┬───────────┬─────┬────┐
│    │        │            │          │                      │          │        │
│編號│行竊時間│ 行竊地點   │被  害  人│行竊之方式及所竊得之財│所犯法條  │贓物處理│
│    │        │            │          │物 （新台幣）         │          │情形    │
├──┼────┼──────┼─────┼───────────┼─────┼────┤
│一  │九十一年│高雄市新興區│吳文賢（負│佯裝購物進入該店，趁店│刑法第三百│已返還被│
│    │二月五日│和平一路一九│責人）    │員不注意之際，竊取店內│二十條第一│害人    │
│    │十四時五│九號地下一樓│          │販售之接著劑三瓶，得手│項竊盜罪  │        │
│    │十分許  │九大文具行內│          │後藏在上衣口袋，甫攜出│        │        │
│    │        │            │          │店門口，適遇巡邏警員經│          │        │
│    │        │            │          │過見其形跡可疑，對其臨│          │        │
│    │        │            │          │檢起出接著劑而遭查出  │          │        │
├──┼────┼──────┼─────┼───────────┼─────┼────┤
│二  │九十一年│高雄市左營區│許錦綢（負│趁飯店一樓櫃台無人之際│刑法第三百│已花用殆│
│    │二月二十│裕誠路四八六│責人）    │，竊取櫃台上小費箱一個│二十條第一│盡      │
│    │三日二十│號大八飯店  │          │（內有現金新台幣六、七│項竊盜罪  │        │
│    │二時三十│            │          │十元）                │          │        │
│    │分許    │            │          │                      │          │        │
│    │        │            │          │                      │          │        │
├──┼────┼──────┼─────┼───────────┼─────┼────┤
│三  │九十一年│高雄市前鎮區│甲○○    │持其所有之鑰匙一支，開│刑法第三百│尚未得手│
│    │四月二十│崗山南街四十│          │啟甲○○所有停放該處之│二十條第三│        │
│    │一日十時│一號前      │          │ＹＸＮ─三八七號機車引│項、第一項│        │
│    │二十分許│            │          │擎鎖，正在移動機車之際│竊盜未遂罪│        │
│    │        │            │          │，即為甲○○發現喝止，│          │        │
│    │        │            │          │乙○○見狀旋即逃離現場│          │        │
│    │        │            │          │，經甲○○尾隨追逐並高│          │        │
│    │        │            │          │喊小偷，適有警員在附近│          │        │
│    │        │            │          │執勤，與民眾合力追至瑞│          │        │
│    │        │            │          │隆路一九九將其逮捕。  │          │        │
│    │        │            │          │                      │          │        │
└──┴────┴──────┴─────┴───────────┴─────┴────┘
